臺灣桃園地方法院民事裁定
111年度家聲字第99號
聲  請  人  國軍退除役官兵輔導委員會花蓮縣榮民服務處

法定代理人  羅馬可  


上列聲請人聲請變賣被繼承人李仁生遺產事件，本院裁定如下：
    主      文
許可聲請人變賣被繼承人李仁生所有如附表所示之不動產。
聲請程序費用由被繼承人李仁生之遺產負擔。
    理      由
一、按被繼承人在臺灣地區之遺產，由大陸地區人民依法繼承者
    ，其所得財產總額，每人不得逾新臺幣（下同）2 百萬元；
    第1 項遺產中，有以不動產為標的者，應將大陸地區繼承人
    之繼承權利折算為價額，臺灣地區與大陸地區人民關係條例
    第67條第1 項前段、第4 項前段定有明文。又為清償債權或
    交付遺贈物之必要，管理人經親屬會議之同意，得變賣遺產
    ；親屬會議不能召開或召開有困難時，依法應經親屬會議處
    理之事項，由有召集權人聲請法院處理之，民法第1179條第
    2 項、第1132條亦有明定。又遺產管理人為清償債權、交付
    遺贈物或移交遺產給大陸地區繼承人，有變賣遺產之必要者
    ，應聲請法院許可後辦理，退除役官兵死亡無人繼承遺產管
    理辦法第8 條之1 第1 項另有明文。
二、聲請意旨略以：被繼承人李仁生（男，民國00年0 月00日生
    ，身分證統一編號：Z000000000號）為大陸來臺受聲請人列
    冊服務之退除役官兵，已於85年6 月24日死亡，遺有如附表
    所示之不動產。因被繼承人在臺無繼承人，依臺灣地區與大
    陸地區人民關係條例第68條及退除役官兵死亡無人繼承遺產
    管理辦法第4 條規定，聲請人為被繼承人之法定遺產管理人
    ，依法執行遺產管理人之職務，並經臺灣花蓮地方法院以86
    年度家催字第2 號為公示催告在案。現公示催告已期滿，經
    聲請人函詢臺灣花蓮地方法院，函覆以查無李仁生之繼承人
    聲請繼承備查在案等語，有臺灣花蓮地方法院99年1 月14日
    花院松文字第0990000094號函影本可證，茲因聲請人所管理
    被繼承人之遺產，並無現金遺產，故無法繳納被繼承人如附
    表所示土地之稅賦及支付遺產管理之必要費用，故請准聲請
    人依退輔會不動產標售作業規定變賣被繼承人所遺如附表所
    示之不動產，以清償土地稅賦及支付管理遺產必要之費用。
三、聲請人主張之上揭事實，業據其提出被繼承人個人資料、除
    戶謄本影本、遺產清冊、臺灣花蓮地方法院86年度家催字第
    2 號民事裁定影本、臺北榮民總醫院玉里分院刊登報費收據
    證明影本、臺灣花蓮地方法院99年1 月14日花院松文字第09
    00000000號函影本、遺產稅免稅證明書影本及土地鑑價報告
    書等為證，堪信為真實。本件被繼承人為退除役官兵，遺留
    如附表所示之不動產，聲請人為被繼承人之遺產管理人，依
    法有為被繼承人清償債權之職務。又被繼承人在台無親屬，
    無法組成及召開親屬會議，而被繼承人並無現金遺產可支付
    每年之地價稅，從而，聲請人聲請變賣被繼承人遺留之不動
    產以支付土地稅賦，並無不合，應予准許。
四、爰裁定如主文。
中　　華　　民　　國　　111 　年　　9 　　月　 30 　　日
                   家事法庭     法  官　黃裕民
正本係照原本作成。
如不服本裁定應於送達後10日內向本院提出抗告狀，並應繳納抗
告費新台幣1000元。　　　　　　　　　 
中　　華　　民　　國　　111 　年　　9 　　月　　30　　日
                                書記官  趙佳瑜
附表：
編號 財產種類 不動產標示 權利範圍 1 土地 桃園市○○區○○段000地號 50000/0000000 2 土地 桃園市○○區○○段000地號 50000/0000000 3 土地 桃園市○○區○○段000地號 50000/0000000 4 土地 桃園市○○區○○段000地號 50000/0000000 5 土地 桃園市○○區○○段000地號 50000/0000000 6 土地 桃園市○○區○○段000地號 50000/0000000 7 土地 桃園市○○區○○段000地號 50000/0000000 8 土地 桃園市○○區○○段000地號 50000/0000000 9 土地 桃園市○○區○○段000地號 50000/0000000 10 土地 桃園市○○區○○段000地號 50000/0000000 11 土地 桃園市○○區○○段000地號 50000/0000000 12 土地 桃園市○○區○○段000地號 50000/0000000 13 土地 桃園市○○區○○段000地號 50000/0000000 14 土地 桃園市○○區○○段000地號 50000/0000000 15 土地 桃園市○○區○○段000地號 50000/0000000 16 土地 桃園市○○區○○段000地號 50000/0000000 17 土地 桃園市○○區○○段000地號 50000/0000000